臺灣彰化地方法院民事裁定
110年度聲字第106號
聲  請  人  李連正  



相  對  人  黃建綸  

上列當事人間聲請停止執行事件，本院裁定如下：
    主    文
聲請人為相對人供擔保新臺幣70萬元後，本院110年度司執字第3
6601號(乙股)及臺灣臺中地方法院110年度司執助字3292號(夏股
) 之強制執行程序，於本院110年度訴字第892號確認本票債權不
存在等事件和解或調解成立、裁判確定或撤回起訴前，應暫予停
止。
聲請程序費用新台幣1000元由聲請人負擔。
    理    由
一、按強制執行程序開始後，除法律另有規定外，不停止執行。
    有回復原狀之聲請，或提起再審或異議之訴，或對於和解為
    繼續審判之請求，或提起宣告調解無效之訴、撤銷調解之訴
    ，或對於許可強制執行之裁定提起抗告時，法院因必要情形
    或依聲請定相當並確實之擔保，得為停止強制執行之裁定，
    強制執行法第18條定有明文。揆諸其立法意旨，乃因強制執
    行固貴在迅捷，除法律有特別規定外，不得隨意停止執行，
    惟於強制執行法第18條第2項所定法定事由之繫屬，且須法
    院因必要情形或命當事人提出相當確實擔保後，例外得為停
    止執行之裁定。
二、聲請意旨略以：相對人對聲請人提起給付票款強制執行事件
    即本院110年度司執字第36601號事件，並由該事件(乙股)囑
    託台灣台中地方法院110年司執助第3292號(夏股)執行所轄
    聲請人位於台中市烏日區之不動產（下稱系爭執行事件）。
    惟聲請人已清償票款，並業向本院提起確認本票債權不存在
    等事件訴訟在案（即本院110年度訴字892號事件）。現系爭
    執行事件一旦執行，勢難回復原狀。為此，聲請人願供擔保
    ，請准裁定系爭執行事件，於判決本院上開確認本票債權不
    存在等事件確定前，停止執行等語。　　　　
三、經查：
　㈠相對人前持聲請人分別於民國108年9月26日、109年11月20日
    所簽發，票面金額均為新臺幣（下同）200萬元，本票兩紙
    （下稱系爭本票），向本院聲請本票裁定准強制執行，經本
    院司事官以110年度司票字第700號裁定准許；另因相對人之
    部分財產在臺灣臺中地方法院（下稱臺中地院）轄區，故本
    院民事執行處囑託臺中地院執行，亦經臺中地院以110年度
    司執助字第3292號受理。聲請人嗣於110年9月14日提起訴訟
    ，主張系爭本票債權已清償完畢而消滅，因而請求確認系爭
    本票債權不存在(含執行程序應予撤銷；塗銷抵押權）等，
    現由本院以110年度訴字第892號審理，此經本院職權調取系
    爭執行事件卷宗核閱無訛。揆諸首揭說明，聲請人聲請願供
    擔保後，於本院110年訴字892號確認本票債權不存在等事件
    判決確定前，停止系爭執行案件之強制執行程序，應予准許
    。
　㈡考量本件相對人因停止系爭執行事件，所可能受之損害，應
    為相對人因延後執行，致其未能即時受償之債權額，即依法
    定利率計算之利息損失。依相對人聲請強制執行所主張之執
    行債權額新台幣400萬元，及形式上審酌相對人所設定抵押
    權記載之擔保債權包含票據利息、遲延利息等，堪認相對人
    可能受損害之債權本金為400萬元，暨聲請人所提系爭訴訟
    事件訴之法院審級，參酌各級法院辦案期限實施要點所定審
    判案件之辦案期限，及考量本件案情複雜(簡易)程度，另斟
    酌訴訟期間、移審、送達等或有變異其他一切情事，據此推
    估相對人延宕受償期間約為3年6個月內。則相對人因本件停
    止執行可能受之損害額經核算為70萬元（計算式：400萬元×
    5%法定利率×3.5年＝70萬元），而認定本件停止執行，聲請
    人之擔保金以70萬元為適當。
四、依強制執行法第18條第2項，裁定如主文。
中　　華　　民　　國　　110 　年　　12　　月　　2 　　日
                  民事第四庭    法　官　王鏡明
以上正本係照原本作成。
如對本裁定抗告，須於裁定送達後10日內向本院提出抗告狀。
中　　華　　民　　國　　110 　年　　12　　月　　2 　　日
                                書記官　王宣雄